臺灣士林地方法院民事裁定
111年度訴字第257號
上  訴  人  永豐商業銀行股份有限公司

法定代理人  曹為實  
訴訟代理人  
兼送達代收  
人          陳賢華  

被  上訴人  陳姵妤  
            吳段青  
上列當事人間請求塗銷所有權登記等事件，上訴人對於本院民國
111年11月22日第一審判決，提起第二審上訴，本院裁定如下：
    主  文
上訴人應於本裁定送達後五日內，補繳第一審裁判費新臺幣陸仟
伍佰參拾肆元及第二審裁判費新臺幣捌萬伍仟伍佰伍拾壹元，如
未依限補正，即裁定駁回其訴或上訴。
    理  由
一、按訴訟標的之價額，由法院核定。核定訴訟標的之價額，以
    起訴時之交易價額為準；無交易價額者，以原告就訴訟標的
    所有之利益為準；向第二審法院上訴，應依民事訴訟法第77
    條之13及第77條之14規定，加徵裁判費十分之五，民事訴訟
    法第77條之1第1、2項、第77條之16第1項前段定有明文。又
    債權人行使撤銷權之目的，在使其債權獲得清償，故應以債
    權人因撤銷權之行使所受利益為準，原則上以債權人主張之
    債權額，計算其訴訟標的價額；但被撤銷法律行為標的之價
    額低於債權人主張之債權額時，則以該被撤銷法律行為標的
    之價額計算（最高法院99年度台抗字第222號民事裁定參照
    ）。
二、經查：
　㈠本件上訴人上訴先位聲明項次一為被上訴人陳姵妤、吳段青
    就如附表所示不動產，於民國110年8月2日以贈與為原因之
    債權行為，及110年8月12日所為之所有權移轉登記物權行為
    ，均予撤銷。項次二為被上訴人陳姵妤應將附表所示不動產
    ，於110年8月12日以贈與為登記原因之所有權移轉登記予以
    塗銷，回復登記為被上訴人吳段青所有；備位聲明項次一為
    被上訴人陳姵妤、吳段青就如附表所示不動產買賣之債權行
    為及所有權移轉之物權行為，均予撤銷。項次二為被上訴人
    陳姵妤應將附表所示不動產，於110年8月12日以贈與為登記
    原因之所有權移轉登記予以塗銷，回復登記為被上訴人吳段
    青所有。是前揭先位聲明及備位聲明均係以被上訴人間法律
    行為為訴訟標的，即以先位聲明訴訟標的核定之。
　㈡依前揭說明，本件訴訟標的價額之核定，應就原告所主張之
    債權額與撤銷法律行為標的之價額較低者核定之。本件原告
    所主張之債權額為美金269萬4,115.17元，有本院核發110年
    度司促字第16309號支付命令可參（見本院卷第72-73頁）。
    而撤銷標的即附表所示不動產之價值為新臺幣（下同）565
    萬8,376元【｛(137.82平方公尺+16.67平方公尺)/2＋(5,576.
    53平方公尺×20000分之67）×0.3025｝×19.5萬元＝565萬8,376
    元，元以下四捨五入，見本院卷第78-93、98頁】，故應以
    撤銷法律行為之標的價額即565萬8,376元核定之。是以，本
    件訴訟標的價額核定為565萬8,376元，應徵第一審、第二審
    裁判費分別為5萬7,034元、8萬5,551元。上訴人僅繳納第一
    審裁判費5萬500元（見本院卷第10頁）；第二審裁判費未據
    上訴人繳納。茲限上訴人於收受本裁定送達後5日內，如數
    逕向本院補繳上開不足額6,534元及未繳納之8萬5,551元，
    逾期未補繳，即駁回其訴或上訴。又上訴人所提出之上訴狀
    ，未據記載上訴理由，亦應於本裁定送達後5日內具狀補正
    ，特此裁定。
三、爰裁定如主文。
中　　華　　民　　國　　111 　年　　12　　月　　19　　日
                  民事第三庭  法　官  林玉蕙
以上正本係照原本作成。
如對本裁定關於核定訴訟標的價額部分抗告，應於裁定送達後10
 日內向本院提出抗告狀，並繳納抗告費新臺幣1,000元；關於命
補繳裁判費部分，不得抗告。
中　　華　　民　　國　　111 　年　　12　　月　　19　　日
                              書記官  林瀚章
附表一：
土地 新北市○○區○○段000地號土地(權利範圍200000分之86) 新北市○○區○○段0000地號土地(權利範圍200000分之86) 建物 新北市○○區○○街000巷0號2樓之1(面積137.82平方公尺、陽台16.67平方公尺，權利範圍2分之1) 新北市○○區○○街000巷00號地下12層(面積5,576.53平方公尺，權利範圍20000分之67)